臺灣基隆地方法院刑事判決
111年度簡上字第48號
上  訴  人  臺灣基隆地方檢察署檢察官
被      告  王政偉



          （現另案於法務部○○○○○○○○○○○執行中）
上列上訴人因被告違反毒品危害防制條例案件，不服本院於中華
民國111年5月25日所為111年度基簡字第423號第一審刑事簡易判
決（起訴案號：111年度偵字第1846號），提起上訴，本院管轄
第二審之合議庭判決如下：
    主  文
上訴駁回。
    事實及理由
一、本案經本院審理結果，認第一審簡易庭以被告所為係犯毒品
    危害防制條例第11條第1項持有第一級毒品罪，處拘役50日
    ，如易科罰金，以新臺幣（下同）1,000元折算1 日，扣案
    之第一級毒品海洛因2包（驗餘淨重合計4.15公克）併同無
    從與之完全析離之分裝袋2只，沒收銷燬之，核其認事、用
    法均無違誤，量刑亦稱妥適，應予維持，爰引用第一審判決
    書所記載之事實、證據及理由（詳如附件）。
二、檢察官上訴意旨略以：本案檢察官已於起訴書主張被告構成
    累犯及應加重其刑，並檢附刑案資料查註紀錄表為證明之方
    法，又刑案資料查註紀錄表為法務部公務人員依相關資料繕
    打而成，錯誤率極低，法院審理卷宗亦均有臺灣高等法院全
    國前案簡列表可以核實，本案法院亦已職權調閱執行指揮書
    、裁定等資料，足認法院已踐行調查程序。而本案檢察官已
    主張並具體指出證明之方法，並經法院踐行調查程序，自得
    作為論以累犯及加重其刑之裁判基礎，原審未就是否構成累
    犯部分敘明認定並論以累犯，難認原判決允當，請撤銷原判
    決，另為適當合法之判決等語。
三、起訴意旨雖記載被告構成累犯之事實，惟僅提出被告前案紀
    錄表為據。依最高法院110年度台上大字第5660號裁定意旨
    ，原審判決不依卷附之被告前案紀錄表認定被告於本案構成
    累犯，原審判決並無違誤。而累犯資料本來即可以在刑法第
    57 條第5款「犯罪行為人之品行」中予以負面評價，自仍得
    就被告可能構成累犯之前科、素行資料，列為刑法第57條第
    5 款所定「犯罪行為人之品行」之審酌事項。於此情形，該
    可能構成累犯之前科、素行資料既已列為量刑審酌事由，對
    被告所應負擔之罪責予以充分評價，依重複評價禁止之精神
    ，自無許檢察官事後循上訴程序，以該業經列為量刑審酌之
    事由應改論以累犯並加重其刑為由，指摘原判決未依累犯規
    定加重其刑違法或不當。經查，原審判決已依刑法第57條第
    5款規定，將被告因違反毒品危害防制條例案件，經臺灣高
    等法院以104年度上訴字第523號判決判處有期徒刑1年10月
    ，並經最高法院以104年度台上字第2406號判決駁回上訴確
    定，於民國106年10月19日縮短刑期假釋出監並付保護管事
    ，於107年1月26日保護管束期滿，未經撤銷假釋等前前科素
    行資料，列為量刑審酌事項，並審酌被告無視國家對於杜絕
    毒品犯罪之禁令，持有扣案第一級毒品，所為殊非可取，惟
    念其犯後坦承犯行，態度良好，且持有毒品數量非多，所為
    亦未侵犯其他法益，兼衡其高職畢業之智識程度，勉持之家
    庭狀況等一切情狀，量處拘役伍拾日，如易科罰金，以新臺
    幣壹仟元折算壹日。可見原審判決已就被告可能構成累犯之
    前科資料列為量刑審酌事由，對被告所應負擔之罪責予以充
    分評價，依重複評價禁止之精神，檢察官又以該業經列為量
    刑審酌之事由應改論以累犯為由，指摘原判決未認定被告構
    成累犯係屬違法云云，依上述說明，其上訴即無理由，應予
    駁回。
據上論斷，應依刑事訴訟法第455條之1第1項、第3項、第368條
、第373條，判決如主文。
本案經檢察官藍巧玲提起公訴，檢察官林明志、高永棟到庭執行
職務。
中　　華　　民　　國　　111 　年　　9 　　月　　1 　　日
                  刑事第二庭審判長法  官  劉桂金
                                  法  官  鄭富容
                                  法  官  李  岳
以上正本證明與原本無異。
本件判決不得上訴。
中　　華　　民　　國　　111 　年　　9 　　月　　1 　　日
                                  書記官  白豐瑋
附錄論罪法條：
毒品危害防制條例第11條
持有第一級毒品者，處3年以下有期徒刑、拘役或新臺幣30萬元
以下罰金。
持有第二級毒品者，處2年以下有期徒刑、拘役或新臺幣20萬元
以下罰金。
持有第一級毒品純質淨重十公克以上者，處1年以上7年以下有期
徒刑，得併科新臺幣1百萬元以下罰金。
持有第二級毒品純質淨重二十公克以上者，處6月以上5年以下有
期徒刑，得併科新臺幣70萬元以下罰金。
持有第三級毒品純質淨重五公克以上者，處2年以下有期徒刑，
得併科新臺幣20萬元以下罰金。
持有第四級毒品純質淨重五公克以上者，處1年以下有期徒刑，
得併科新臺幣10萬元以下罰金。
持有專供製造或施用第一級、第二級毒品之器具者，處1年以下
有期徒刑、拘役或新臺幣10萬元以下罰金。

附件
臺灣基隆地方法院刑事簡易判決 
111年度基簡字第423號
聲  請  人  臺灣基隆地方檢察署檢察官
被      告  王政偉  男　(民國00年0月0日生)
　　　　　　　　　　身分證統一編號：Z000000000號
　　　　　　　　　　住○○市○○區○○○街0巷00○0號
　　　　　　　　　　居基隆市○○區○○路0巷0號4樓
　　　　　　　　　　（另案於法務部○○○○○○○○○○○
                      執行中）
上列被告因違反毒品危害防制條例案件，經檢察官提起公訴（
111年度偵字第1846號），被告於本院準備程序時自白犯罪，本
院認宜以簡易判決處刑（原受理案號：111年度易字第185號），
爰不經通常審判程序，逕以簡易判決處刑如下：
    主  文
王政偉持有第一級毒品，處拘役伍拾日，如易科罰金，以新臺幣
壹仟元折算壹日。
扣案之第一級毒品海洛因貳包（驗餘淨重合計肆點壹伍公克）併
同無從與之完全析離之分裝袋貳只，沒收銷燬之。
    事實及理由
一、本件犯罪事實、證據，除證據部分補充：「本院109年度聲
    搜字第138號搜索票影本1份、基隆市警察局偵辦毒品案件尿
    液檢體對照表（尿液檢體編號：000-0-000）暨台灣檢驗科
    技股份有限公司109年5月8日濫用藥物檢驗報告各1份」外，
    餘引用如附件檢察官起訴書之記載。
二、論罪科刑：
(一)查海洛因係毒品危害防制條例第2條第2項第1款所列之第一
    級毒品，是核被告王政偉所為，係犯毒品危害防制條例第11
    條第1項之持有第一級毒品罪。
(二)按被告構成累犯之事實及應加重其刑之事項，均應由檢察官
    主張並具體指出證明之方法後，經法院踐行調查、辯論程序
    ，方得作為論以累犯及是否加重其刑之裁判基礎。又所謂檢
    察官應就被告構成累犯事實「具體指出證明方法」，係指檢
    察官應於法院調查證據時，提出足以證明被告構成累犯事實
    之前案徒刑執行完畢資料，例如前案確定判決、執行指揮書
    、執行函文、執行完畢（含入監執行或易科罰金或易服社會
    勞動執行完畢、數罪係接續執行或合併執行、有無被撤銷假
    釋情形）文件等相關執行資料，始足當之。至一般附隨在卷
    宗內之被告前案紀錄表，係司法機關相關人員依憑原始資料
    所輸入之前案紀錄，僅提供法官便於瞭解本案與他案是否構
    成同一性或單一性之關聯、被告有無在監在押情狀等情事之
    用，並非被告前案徒刑執行完畢之原始資料或其影本，是檢
    察官單純空泛提出被告前案紀錄表，尚難認已具體指出證明
    方法而謂盡其實質舉證責任。倘檢察官未就被告構成累犯之
    事實具體指出證明方法，或未就被告應否依累犯規定加重其
    刑為具體指明，法院不得逕依職權調查之。又檢察官若未主
    張或具體指出證明方法，法院因而未論以累犯或依累犯規定
    加重其刑，基於累犯資料本來即可以在刑法第57條第5款「
    犯罪行為人之品行」中予以負面評價，自仍得就被告可能構
    成累犯之前科、素行資料，列為刑法第57條第5款所定「犯
    罪行為人之品行」之審酌事項。法院依簡易程序逕以簡易判
    決處刑者，因無檢察官參與，倘檢察官就被告構成累犯之事
    實及應加重其刑之事項，未為主張或具體指出證明方法，受
    訴法院得基於前述說明，視個案情節斟酌取捨（最高法院11
    0年度台上大字第5660號裁定意旨可資參照）。經查，本件
    起訴書雖記載被告前於107年間有因違反毒品危害防制等案
    件經法院論罪科刑執行完畢之前科紀錄，而認被告再犯本件
    有構成累犯之情形，惟檢察官僅單純空泛提出被告之刑案資
    料查註紀錄表，且本案於改行簡易判決處刑前，檢察官未及
    提出足以證明被告構成累犯事實之前案徒刑執行完畢資料及
    具體指出被告於本案犯行有何特別惡性及對刑罰反應力薄弱
    等各節，而改行簡易程序後，檢察官亦無法參與且無踐行調
    查、辯論程序，並未就被告構成累犯之事實及應加重其刑之
    事項具體指出證明之方法，揆諸前揭最高法院裁定意旨，本
    件自不得逕將被告論為累犯或裁量加重其刑，惟就被告上開
    前科紀錄，仍得資為量刑參考之依據，附此說明。
(三)至被告雖主張其於109年4月25日為警查獲時，係因其主動告
    知並帶同警方至其自小客車，方查獲本件扣案之海洛因2包
    ，應依自首規定，予以減刑云云，惟查，本案係員警持本院
    所核發之109年度聲搜字第138號搜索票而執行搜索，觀之該
    搜索票內容，受搜索人為本案被告王政偉、案由為聲請搜索
    「毒品危害防制條例」、應扣押物為「有關毒品危害防制條
    例相關證物」（參109年度毒偵字第582號卷第21頁），是以
    ，本案於被告告知員警其自小客車內有毒品海洛因之前，員
    警已有確切根據而得合理懷疑被告有持有毒品之犯行，從而
    ，被告雖於員警查獲時，坦承持有本案第一級毒品海洛因，
    惟此應屬被告之自白，並非自首，被告主張應依自首減刑云
    云，容有誤會。　　
(四)爰審酌被告前於105年至107年間（即5年內）有因犯持有第
    一、二級毒品案件經法院論罪科刑及執行完畢紀錄，有被告
    之臺灣高等法院被告前案紀錄表1份可參，猶無視國家對於
    杜絕毒品犯罪之禁令，仍持有扣案之第一級毒品，所為殊非
    可取；惟念其犯後坦承犯罪，態度良好，且持有毒品之數量
    非多，所為亦未侵犯其他法益，兼衡其高職畢業之智識程度
    、勉持之家庭經濟狀況（參109年度毒偵字第582號卷第13頁
    調查筆錄「受詢問人欄」、第57頁個人戶籍資料）等一切情
    狀，量處如主文所示之刑，並諭知易科罰金之折算標準，以
    資儆懲。
(五)本件扣案之粉塊狀檢品2包（淨重4.25公克，驗餘淨重4.15
    公克），經鑑驗確含第一級毒品海洛因成分，此有法務部調
    查局濫用藥物實驗室109年6月16日調科壹字第10923010030
    號鑑定書1份存卷足考（同上偵卷第171頁），併同無從與之
    完全析離之分裝袋2只，均應依毒品危害防制條例第18條第1
    項前段規定，宣告沒收銷燬之；至於經鑑驗耗盡之毒品，既
    已滅失，自無庸宣告沒收銷燬。另扣案之玻璃球吸食器3顆
    ，卷內並無事證證明與被告所為本件持有第一級毒品犯行相
    涉，爰不予宣告沒收。
三、依刑事訴訟法第449條第2項、第3項、第454條第2項、第450
    條第1項，逕以簡易判決處刑如主文。
四、本案經檢察官藍巧玲提起公訴，檢察官林明志到庭執行職務
    ，本院改以簡易判決處刑。
五、如不服本判決，得自收受送達之日起20日內，向本院提出上
    訴書狀，上訴於本院第二審合議庭。
中　　華　　民　　國　　111 　年　　5 　　月　　25　　日
                    基隆簡易庭法  官  周霙蘭
以上正本證明與原本無異。
如不服本判決，應於判決送達後20日內，向本院提出上訴書狀，
敘述上訴理由，上訴於本院合議庭，並按他造當事人之人數附具
繕本。　　　　　　　　　　
中　　華　　民　　國　　111 　年　　5 　　月　　25　　日
                              書記官  洪儀君
附錄論罪法條：
毒品危害防制條例第11條
持有第一級毒品者，處3年以下有期徒刑、拘役或新臺幣30萬元
以下罰金。
持有第二級毒品者，處2年以下有期徒刑、拘役或新臺幣20萬元
以下罰金。
持有第一級毒品純質淨重十公克以上者，處1年以上7年以下有期
徒刑，得併科新臺幣1百萬元以下罰金。
持有第二級毒品純質淨重二十公克以上者，處6月以上5年以下有
期徒刑，得併科新臺幣70萬元以下罰金。
持有第三級毒品純質淨重五公克以上者，處2年以下有期徒刑，
得併科新臺幣20萬元以下罰金。
持有第四級毒品純質淨重五公克以上者，處1年以下有期徒刑，
得併科新臺幣10萬元以下罰金。
持有專供製造或施用第一級、第二級毒品之器具者，處1年以下
有期徒刑、拘役或新臺幣10萬元以下罰金。
【附件】
臺灣基隆地方檢察署檢察官起訴書
111年度偵字第1846號
　　被　　　告　王政偉　男　42歲（民國00年0月0日生）
　　　　　　　　　　　　住○○市○○區○○○街0巷00○0號
　　　　　　　　　　　　國民身分證統一編號：Z000000000號
上列被告因違反毒品危害防制條例案件，業經偵查終結，認應提
起公訴，茲將犯罪事實及證據並所犯法條分敘如下：
　　　　犯罪事實
一、王政偉前因違反毒品危害防制條例案件，經臺灣高等法院以
    104年度上訴字第523號判決判處有期徒刑1年10月，並經最
    高法院以104年度台上字第2406號判決駁回上訴確定，於民
    國106年10月19日縮短刑期假釋出監並付保護管束，於107 
    年1月26日保護管束期滿，未經撤銷假釋，其未執行之刑，
    以已執行論，而執行完畢。詎其猶不知悔改，明知海洛因係
    毒品危害防制條例所明定之第一級毒品，不得持有，竟於10
    9年4月中旬，在基隆市○○區○○路0號前，以新臺幣（下同）2
    萬元之代價，向真實姓名年籍均不詳、綽號「阿峰」之男子
    ，購買第一級毒品海洛因2包（合計驗餘淨重4.15公克，純
    質淨重2.79公克）而持有之，嗣於同年4月25日9時40分許，
    警方因另案持搜索票赴基隆市○○區○○街00巷00弄00號林亭婷
    住處執行搜索，嗣經警徵得王政偉同意採集尿液送驗，及至
    其駕駛之車牌號碼000-0000號自小客車搜索，查獲其所有之
    前述毒品2包置放於該車輛中央扶手處。
二、案經基隆市警察局第一分局報告及本署檢察官簽分偵辦。
        證據並所犯法條
一、證據清單及待證事實：
編號 證據名稱 待證事實 1 被告王政偉於警詢及偵訊中之供述。 被告坦承本案查扣之第一級毒品，係於109年4月中旬，在基隆市○○區○○路0號前，前向真實姓名年籍不詳、綽號「阿峰」之男子以2萬元購得後持有並為警查獲等事實。 2 1.臺灣基隆地方法院搜索票、基隆市警察局第一分局搜索扣押筆錄、扣押物品收據及扣押物品目錄表各1份。 2.扣案之海洛因2包。 證明警方於109年4月25日，在其所駕駛之自小客車中央扶手處，查扣上開扣押物之過程，以及被告持有第一級毒品之事實。 3 法務部調查局濫用藥物 實驗室109年6月16日調科壹字第10923010030號鑑定書1紙 扣案之粉塊狀2包經檢出含第一級毒品海洛因成分，純度65.65%，純質淨重2.79公克，合計驗餘淨重4.15公克。 
二、核被告所為，係犯毒品危害防制條例第11條第1項之持有第
    一級毒品罪嫌。又被告曾受有期徒刑之執行完畢，有刑案資
    料查註紀錄表可參，其於5年以內故意再犯本件有期徒刑以
    上之罪，為累犯，請參照司法院釋字第775號解釋及刑法第4
    7條第1項之規定，審酌是否加重其刑。至扣案之海洛因2包
    ，請依同條例第18條第1項前段規定宣告沒收銷燬之。
三、依刑事訴訟法第251條第1項提起公訴。
    此  致
臺灣基隆地方法院
中　　華　　民　　國　 111　　年　　3 　　月　　28　　日
　　　　　　　　　　　　　檢　察　官  藍  巧  玲  
本件正本證明與原本無異
中　　華　　民　　國　 111　　年　　4 　  月　　  1 　日
                          書  記  官  黃  書  晴
附錄本案所犯法條全文
毒品危害防制條例第11條第1項
持有第一級毒品者，處 3 年以下有期徒刑、拘役或新臺幣 30
萬元以下罰金。